臺灣臺北地方法院民事判決　　　　　　　　　　　　　九十三年度訴字第二七六號
　　原　　　告　福灣企業股份有限公司
　　法定代理人　乙○○
　　訴訟代理人　甲○○
　　　　　　　　丙○○
　　被　　　告　己○○
　　　　　　　　丁○○
　　　　　　　　戊○○
右當事人間請求給付買賣價金事件，本院於民國九十三年四月八日言詞辯論終結，判
決如左：
    主      文
被告己○○應給付原告新臺幣伍拾伍萬參仟肆佰參拾元，及自民國八十九年二月十一
日起至清償日止，按年息百分之五計算之利息。
原告其餘之訴駁回。
訴訟費用由被告己○○負擔。
    事      實
甲、原告方面：
一、聲明：被告應給付原告新臺幣（下同）五十五萬三千四百三十元，及自民國（下
    同）八十九年二月十一日起至清償日止，按年息百分之五計算之利息。
二、陳述：被告己○○於八十七年二月十一日邀同被告丁○○及戊○○為連帶保證人
    ，以附條件買賣分期付款之方式，向原告購買福特廠牌車號Ｐ７－９８２６之自
    用小客車（系爭車輛）一輛。兩造約定車輛現金交易價為五十一萬九千元，頭期
    款為一萬元，現金分期額為五十萬九千元，並約定分期利率按週年利率百分之十
    三．六九七四計算之利息，自八十七年三月十日起至八十九年一月十日止共分二
    十四期，第一期至第二十三期應按月付款一萬五千四百七十元，第二十四期應付
    款二十五萬九千五百元，共計六十一萬五千三百十元，此有兩造簽定之附條件買
    賣合約及其他約定事項（下稱系爭契約）。詎被告劉蜀芳依約僅給付至八十七年
    六月十日之第四期，自八十七年七月十日之第五期起，即未依約給付分期款項，
    履經催討，迄未清償，並將車輛遷移不知去向，該案業經本院八十八年度易字第
    八○號刑事判決諭知被告己○○因違反動產擔保交易法而判處拘役伍拾日在案。
    又被告己○○僅依約給付原告六萬一千八百八十元，尚未清償五十五萬三千四百
    三十元，然被告之分期付款期間已於八十九年二月十日全部到期，原告僅就自八
    十九年二月十日之翌日起請求遲延利息。另被告丁○○、戊○○既為被告己○○
    之連帶保證人，依約即應負連帶清償責任。
三、證據：提出附條件買賣合約及其他約定事項一件、交易明細表一件、存證信函一
    件、本院八十八年度易字第八○號刑事判決一件（以上均影本）等件為證。
乙、被告方面：
一、被告劉蜀芳部分：
  (一)聲明：原告之駁回。
  (二)陳述：原告自承其確有向原告購買系爭車輛之事實，且親自簽名於系爭契約上；
    而被告丁○○、戊○○則係被告己○○之夫即訴外人陳勳鼎所邀同為連帶保證人
    。惟系爭車輛業經被告出質在案，而被告己○○目前亦無力清償前開款項。
  (三)證據：被告己○○未提供任何證據供本院參酌。
二、被告戊○○部分：
  (一)聲明：原告之訴駁回。
  (二)陳述：被告戊○○否認其係被告己○○之連帶保證人，且其並未認識兩造當事人
    。又系爭契約對保資料僅有姓名及
    未曾親自簽名於系爭契約上，自無須對原告負連帶清償責任。
  (三)證據：被告戊○○未提供任何證據供本院參酌。
三、被告丁○○部分：
    被告丁○○未於言詞辯論期日到場，亦未提出書狀作何聲明或陳述。
    理      由
甲、程序方面：
一、按當事人得以合意定第一審管轄法院，但以關於由一定法律關係而生之訴訟為限
    ，前項合意，應以文書證之，民事訴訟法第二十四條定有明文。本件兩造所簽訂
    其他約定事項第十四條明文約定，合意由臺灣臺北地方法院為第一審管轄法院，
    本院自有管轄權，合先敘明。
二、本件被告丁○○經合法通知，無正當理由未於言詞辯論期日到場，核無民事訴訟
    法第三百八十六條所列各款情形，爰依原告聲請，由其一造辯論而為判決。
乙、實體方面：
一、本件原告起訴主張被告己○○邀同被告丁○○及戊○○為連帶保證人，以附條件
    買賣分期付款之方式，向原告購買福特廠牌自用小客車一輛，交易款項為五十一
    萬九千元，頭期款為一萬元，現金分期額為五十萬九千元，共分二十四期，第一
    期至第二十三期應按月付款一萬五千四百七十元，第二十四期應付款二十五萬九
    千五百元，共計六十一萬五千三百十元，詎被告劉蜀芳僅給付四期款項，餘欠款
    項履經催討，均未清償，並將車輛遷移不知去向，為此訴請被告連帶給付五十五
    萬三千四百三十元等語；被告己○○自承借款購車，惟辯稱目前已無力清償云云
    ，被告戊○○則否認曾擔任被告己○○借款購車之連帶保證人，辯稱毋庸依約連
    帶清償債務等語資為抗辯。
二、經查，有關被告己○○借款購車一節，已經原告提出附條件買賣合約及其他約定
    事項、交易明細表、存證信函、本院八十八年度易字第八○號刑事判決等件影本
    為證，被告己○○除自承確有借款購車一事之外，並稱保證人為其夫婿朋友等語
    ，僅辯稱其目前無力清償云云，然所謂無力清償云云並非適法抗辯，所為辯詞自
    非可採，是本件原告訴請被告己○○清償所欠款項五十五萬三千四百三十元及依
    此計算之利息，即有理由，應予准許。
三、原告另稱被告戊○○於被告己○○系爭借款購車中亦簽約同意擔任連帶保證人，
    依約自應連帶清償欠款云云。惟查，本件被告戊○○堅決否認有擔任連帶保證人
    情事，被告於第一次到場答辯時，於本院尚未命其辨識契約上簽名之真偽前，曾
    諭知其於報到單上簽名報到，經核被告之簽名與契約上之簽名筆跡明顯不同，又
    證人即福特汽車公司之對保人員呂秋雪到場稱：「（問：對保經過？）我們是業
    務人員，我們公司有一張對保書，我們對保不需要
    怎麼知道
    證人來簽名，至於簽名的人是不是
    十三年四月八日言詞辯論筆錄），足徵本件汽車買賣過程中有關對保事宜並不嚴
    謹，此再依下述另一被告胡耀馨之對保過程益證其中疏失，依原告稱本件另一保
    證人胡耀馨之名字最後一字為「馨」，而契約書中簽名文字亦寫為「馨」字，然
    此所謂「胡耀馨」者於蓋章時所蓋用之印文卻為「胡耀聲」（參原證一），於原
    告所提出之本票及聲明書上，有關「胡耀馨」之簽名與印文亦有如上之出入（參
    原告於九十三年四月八日言詞辯論期日所提本票、聲明書影本），證人呂秋雪對
    此之說詞則為：「（問：對保當時沒有發現有錯嗎？）因為他只是一個保證人。
    」（參同上筆錄），由是可知所謂保證人者，究竟是否確為戊○○、胡耀馨本人
    親自到場作為，抑或另有他人冒名偽造，確有可疑之處，而依本件被告戊○○之
    簽名與契約書上簽名之差異，以及胡耀馨之簽名與印文有明顯不同之情形以觀，
    本件被告戊○○辯稱其未曾擔任系爭買賣交易之連帶保證人一節，顯非全無可採
    ，被告既無法證明被告戊○○確為系爭買賣契約之連帶保證人，而被告胡耀馨部
    分復存有簽名與印文明顯不同之矛盾，原告訴請被告戊○○胡耀馨二者應與被告
    己○○連帶清償債務云云，即有未洽，應予駁回。
三、結論：本件原告之訴為一部有理由，一部無理由，依民事訴訟法第三百八十五條
    第一項前段、民法第七十九條，判決如主文。
中　　　華　　　民　　　國　　九十三　　年　  　四　    月　  二十三　  日
                                  民事第二庭法  官　汪漢卿
正本係照原本作成
如對本判決上訴，須於判決送達後廿日內向本院提出上訴狀
中　　　華　　　民　　　國　　九十三　　年　　　四　　　月　　二十三　　日
                                            書記官  許婉如
